臺灣臺中地方法院刑事判決　　　　　　 100年度易字第3509號
公　訴　人　臺灣臺中地方法院檢察署檢察官
被　　　告　魏育豊
上列被告因贓物案件，經檢察官提起公訴（100 年度偵字第2065
9 號），本院判決如下：
    主    文
魏育豊收受贓物，累犯，處有期徒刑肆月，如易科罰金，以新臺
幣壹仟元折算壹日。
    犯罪事實
一、魏育豊（綽號黑仔）曾於民國82年間因違反肅清煙毒條例案
    件，經臺灣高等法院以82年度上訴字第4908號判決判處有期
    徒刑3 年6 月確定，另於83年間因違反肅清煙毒條例、麻醉
    藥品管理條例案件，經臺灣高等法院臺南分院以83年度上訴
    字第2215號判決判處有期徒刑3 年8 月、4 月，應執行有期
    徒刑3 年10月確定，二者合併執行，於83年7 月29日入監執
    行，於86年1 月24日縮短刑期假釋出監；復於88年間因違反
    槍砲彈藥刀械管制條例案件，經臺灣高等法院臺中分院以89
    年度上更二字第5 號判決判處有期徒刑4 年6 月，再經最高
    法院以89年度台上字第1909號判決駁回上訴確定，並撤銷前
    開假釋執行殘刑4 年7 月又10日，二者合併執行，於87年10
    月9 日入監執行，於92年12月17日縮短刑期假釋出監並付保
    護管束，於96年6 月25日保護管束期滿，假釋未經撤銷視為
    執行完畢。
二、詎魏育豊仍不知悔改，其明知不詳姓名年籍之人，於98年6
    月9 日後至同年10月17日前之某日，在不詳地點，所交付懸
    掛車牌號碼3923-UJ 號之自用小客車（該自用小客車原懸掛
    車牌號碼為1168-QY 號、車身號碼為WBAWL71010P166699 號
    ，係蘇偉國所有，於98年6 月9 日上午7 時前之某時，在新
    竹市○區○○路452 巷之住處遭竊，尋獲時車身號碼已遭變
    造，懸掛之車牌號碼3923-UJ 號為偽造之車牌），係屬來路
    不明之贓物，竟仍基於收受贓物之犯意，自該不詳姓名年籍
    之人處收受該自用小客車，並於98年10月17日，在臺中市○
    ○○路附近，以新臺幣（下同）50萬元之代價賣予黃彥霏（
    所犯故買贓物部分，另經臺灣臺東地方法院以100 年度東簡
    字第343 號刑事簡易判決判處有期徒刑4 月，緩刑3 年，並
    應於判決確定後2 年內向臺東縣政府公庫支付10萬元確定在
    案）。嗣於99年9 月10月凌晨4 時30分許，在臺東市○○路
    與成功路口，黃彥霏駕駛上開自用小車與謝昆峻所駕駛之車
    牌號碼1399-JN 號自用小客車發生車禍，經警據報到場處理
    而循線查悉上情。
三、案經臺東縣警察局臺東分局報告臺灣臺東地方法院檢察署呈
    請臺灣高等法院檢察署函轉臺灣臺中地方法院檢察署檢察官
    偵查起訴。
    理    由
壹、程序方面
    按被告以外之人（包括證人、鑑定人、告訴人、被害人及共
    同被告等）於審判外之陳述雖不符刑事訴訟法第159 條之1
    至之4 等4 條之規定，而經當事人於審判程序同意作為證據
    ，法院審酌該言詞陳述或書面陳述作成時之情況，認為適當
    者，亦得為證據；當事人、代理人或辯護人於法院調查證據
    時，知有刑事訴訟法第159 條第1 項不得為證據之情形，而
    未於言詞辯論終結前聲明異議者，視為有前項之同意，同法
    第159 條之5 定有明文。立法意旨在於傳聞證據未經當事人
    之反對詰問予以核實，原則上先予排除。惟若當事人已放棄
    反對詰問權，於審判程序中表明同意該等傳聞證據可作為證
    據；或於言詞辯論終結前未聲明異議，基於尊重當事人對傳
    聞證據之處分權，及證據資料愈豐富，愈有助於真實發見之
    理念，且強化言詞辯論主義，使訴訟程序得以順暢進行，上
    開傳聞證據亦均具有證據能力。查本案判決以下所引用被告
    以外之人於審判外之言詞或書面陳述，對被告魏育豊而言，
    性質上屬傳聞證據，惟被告於本院審理時表示就檢察官所提
    之證據方法沒有意見，同意均有證據能力等語（見本院卷第
    19頁），另被告及檢察官於本院審理中調查證據時，知有刑
    事訴訟法第159 條第1 項不得為證據之情形，未於言詞辯論
    終結前聲明異議（見本院卷第19頁背面），且本院審認上開
    證據作成時之情況，應無違法取證或不當情事，與本案待證
    事實間復具有相當之關聯性，以之作為證據應屬適當，依刑
    事訴訟法第159 條之5 規定，自有證據能力。
貳、實體方面
一、訊據被告魏育豊矢口否認有何收受贓物之犯行，辯稱：伊不
    認識黃彥霏，該自用小客車不是伊賣給黃彥霏的，伊也沒有
    看過該輛自用小客車云云。經查：
  (一)於99年9 月10月凌晨4 時30分許，在臺東市○○路與成功路
    口，黃彥霏所駕駛懸掛車牌號碼3923-UJ 號之自用小客車與
    謝昆峻所駕駛之車牌號碼1399-JN 號自用小客車發生車禍，
    而該懸掛車牌號碼3923-UJ 號之自用小客車係蘇偉國所有，
    於98年6 月9 日上午7 時前之某時，在新竹市○區○○路
    452 巷之住處，遭不詳姓名年籍之人竊取之事實，業據證人
    黃彥霏於警詢時證稱駕駛懸掛車牌號碼3923-UJ 號之自用小
    客車與謝昆峻所駕駛之車牌號碼1399-JN 號自用小客車發生
    車禍等情綦詳，及證人即被害人蘇偉國於警詢中證述懸掛車
    牌號碼3923-UJ 號之自用小客車為其所有，該自用小客車原
    懸掛車牌號碼為1168-QY 號、車身號碼為WBAWL71010P16669
    9 號，於98年6 月9 日上午7 時許，在住處發現遭竊，尋獲
    時車身號碼已遭變造等情屬實（見警卷第2 、17至20頁），
    復有贓物認領保管單、失車- 案件基本資料詳細畫面報表、
    新竹市警察局第二分局埔頂派出所受理各類案件紀錄表、新
    竹市警察局車輛協尋電腦輸入單、汽車新領牌照登記書各1
    紙、失竊現場照片15張附卷可稽（見警卷第34、36、38、40
    、41、46、47）；另該自用小客車所懸掛之車牌號碼3923-U
    J 號係屬偽造乙節，亦有申起企業有限公司99年10月11日申
    鑑字第9910 1101 號號牌鑑定報告1 份在卷可憑（見警卷第
    33頁），堪認證人黃彥霏上開所駕駛懸掛車牌號碼3923-UJ
    號之自用小客車確係被害人蘇偉國所遭竊之贓物無訛。
  (二)雖被告以上開情詞置辯，惟查：(1)上開證人黃彥霏所駕駛懸
    掛車牌號碼3923-UJ 號之自用小客車，係被告於98年10月17
    日，在臺中市○○○路附近，以50萬元之代價賣予證人黃彥
    霏等情，業據證人黃彥霏於警詢、偵查中證述綦詳（見警卷
    第6 、7 頁、100 年度偵字第822 號卷第11至13、63、64、
    147 、156 頁）；另證人顏裕明於偵查中具結證稱：伊稱呼
    魏育豊「黑仔（臺語）」，是伊介紹魏育豊與黃彥霏認識的
    ，黃彥霏來臺中找伊，當時伊與魏育豊在吃飯，所以黃彥霏
    與魏育豊就認識了，伊可以確定是伊介紹黃彥霏與魏育豊認
    識的，但他們之前的糾紛伊不清楚，魏育豊說不認識黃彥霏
    不是事實的等語（見100 年度偵字第822 號卷第157 頁）；
    又經檢察官於100 年5 月4 日偵查訊問黃彥霏時，當庭勘驗
    黃彥霏手機通訊錄結果，通訊錄裡有「黑人魏育豐、000000
    0000」（見100 年度偵字第822 號卷第13頁），而被告於偵
    查中亦供認其行動電話號碼為0000000000號等語（見100 年
    度偵字第822 號卷第44頁），並有台灣大哥大電話號碼0000
    000000號資料查詢1 份在卷可參（見100 年度偵字第20659
    號卷第16頁），是被告上開所辯伊不認識黃彥霏，該自用小
    客車不是伊賣給黃彥霏的云云，要屬卸責之詞，自不足採信
    。顯見上開自用小客車應係被告自不詳姓名年籍之人處收受
    後，再販售予證人黃彥霏無訛。(2)另按刑法第349 條第1 項
    收受贓物罪之成立，以行為人具有故意為其成立要件，至故
    意包括直接故意與間接故意，即對贓物有不確定之認識而仍
    收受之，亦應成立收受贓物罪，如不相識者，未合理交待來
    源而交付物品，因其所付之物品來源不明，心疑其為贓物而
    予以收受，即應成立收受贓物罪。本案被告自姓名年籍均不
    詳之人處收受上開自用小客車，且無相關證明文件及書面資
    料，以擔保所收受該自用小客車來源之正當性，足徵被告於
    收受上開自用小客車時，確有贓物之認識無訛。
  (三)綜上所述，本案事證明確，被告收受贓物之犯行，洵堪認定
    ，應依法論科。
二、核被告魏育豊所為，係犯刑法第349 條第1 項之收受贓物罪
    。又被告曾於82年間因違反肅清煙毒條例案件，經臺灣高等
    法院以82年度上訴字第4908號判決判處有期徒刑3 年6 月確
    定，另於83年間因違反肅清煙毒條例、麻醉藥品管理條例案
    件，經臺灣高等法院臺南分院以83年度上訴字第2215號判決
    判處有期徒刑3 年8 月、4 月，應執行有期徒刑3 年10月確
    定，二者合併執行，於83年7 月29日入監執行，於86年1 月
    24日縮短刑期假釋出監；復於88年間因違反槍砲彈藥刀械管
    制條例案件，經臺灣高等法院臺中分院以89年度上更二字第
    5 號判決判處有期徒刑4 年6 月，再經最高法院以89年度台
    上字第1909號判決駁回上訴確定，並撤銷前開假釋執行殘刑
    4 年7 月又10日，二者合併執行，於87年10月9 日入監執行
    ，於92年12月17日縮短刑期假釋出監並付保護管束，於96年
    6 月25日保護管束期滿，假釋未經撤銷視為執行完畢乙節，
    有臺灣高等法院被告前案紀錄表1 份在卷可按，其受徒刑之
    執行完畢後，5 年以內故意再犯有期徒刑以上之本罪，為累
    犯，應依刑法第47條第1 項規定，加重其刑。爰審酌被告收
    受他人竊盜所得之自用小客車，且販售得款供己花用，助長
    犯罪風氣，並使被害人財產回復益增困難，損害因而延伸、
    擴大，所為自屬不該，且犯後飾詞否認犯行，難認有悔悟之
    心，及被害人所受之損害等一切情狀，量處如主文所示之刑
    ，復參酌本件犯罪情節，被告之智識程度及經濟狀況等情，
    諭知以1, 000元折算1 日之易科罰金折算標準，以資懲儆。
據上論斷，應依刑事訴訟法第284 條之1 、第299 條第1 項前段
，刑法第349 條第1 項、第47條第1 項、第41條第1 項前段，刑
法施行法第1 條之1 第1 項、第2 項前段，判決如主文。
本案經檢察官戚瑛瑛到庭執行職務。
中    華    民    國   100    年    12    月    8     日
                  刑事第十一庭  法  官  陳玉聰
以上正本證明與原本無異。
如不服本判決，應於收受送達後10日內向本院提出上訴書狀（應
敘述具體理由並附繕本）。上訴書狀如未敘述理由，應於上訴期
間屆滿後20日內補提理由書於本院。
                                書記官  魏愛玲
中    華    民    國   100    年    12    月    8     日
附錄本判決論罪科刑之法條：
刑法第349條第1項
收受贓物者，處3 年以下有期徒刑、拘役或5 百元以下罰金。